臺灣苗栗地方法院刑事裁定
111年度訴字第423號
聲  請  人  廖芷翎


上列聲請人因被告彭仲康加重詐欺等案件(本院111年度訴字第42
3號），聲請發還扣押物，本院裁定如下：
    主  文
聲請駁回。
    理  由
一、聲請意旨略以：聲請人廖芷翎匯入被告彭仲康所申設台新國
    際商業銀行（下稱台新銀行）之新臺幣（下同）30萬元業經
    圈存止付，未遭被告提領，爰聲請發還上開款項等語。
二、按可為證據或得沒收之物，得扣押之；扣押物若無留存之必
    要者，不待案件終結，應以法院之裁定或檢察官命令發還之
    ；其係贓物而無第三人主張權利者，應發還被害人；扣押物
    因所有人、持有人或保管人之請求，得命其負保管之責，暫
    行發還，刑事訴訟法第133條第1項、第142條第1、2項分別
    定有明文。是扣押物係贓物且無第三人主張權利者，依法固
    應發還被害人，然應以該贓物已經扣押在案為前提，若該贓
    物未經扣押，本無從發還，自不生應予發還與否之問題。
三、經查，本案聲請人遭不詳詐欺集團成員詐欺而陷於錯誤後，
    於民國111年2月17日14時4分許，將其所有之30萬元匯入被
    告申請開立之台新銀行帳號00000000000000號帳戶，嗣聲請
    人察覺有異報警處理，經警方通報疑似警示帳戶後，即就被
    告上開帳戶之餘額設定圈存，該筆款項因圈存止付而未再轉
    至其他帳戶，此經聲請人陳述明確，並有被告上開帳戶之交
    易明細、聲請人報案資料等在卷可稽。是聲請人前揭所指匯
    至被告台新銀行帳戶之款項「未經扣押」在案，尚非屬「已
    扣押」之贓物，本院即無從依刑事訴訟法第142條第1、2項
    之規定諭知發還。申言之，刑事訴訟法第142條第1、2項所
    定得以發還之前提為物品業經扣押在案，前開款項既未扣案
    ，自無所謂發還可言。
四、綜上所述，聲請人所有匯入被告台新銀行帳戶之30萬元，既
    未經扣押，本院即無從發還。其聲請發還扣押物，為無理由
    ，應予駁回。
五、本件雖因聲請人上開所指30萬元未經扣案而無從准予發還，
    然本院111年度訴字第423號刑事案件尚未裁判，為免冗長之
    刑事訴訟程序影響聲請人取回款項之時程，如日後聲請人向
    台新銀行申請發還遭圈存之30萬元時，台新銀行就得否發還
    乙事，有需本院協助釋疑之處，自得來函本院洽詢，附此敘
    明。
據上論結，應依刑事訴訟法第220條規定，裁定如主文。
中　　華　　民　　國　　111 　年　　11　　月　　29　　日
                    刑事第四庭  法  官  王瀅婷
以上正本證明與原本無異。
如不服本裁定，應於裁定送達後5日內向本院提出抗告狀。
    　　                  　　  書記官　許雪蘭
中　　華　　民　　國　　111 　年　　11　　月　　29　　日